臺灣屏東地方法院刑事判決
              111年度交易字第141號
公  訴  人  臺灣屏東地方檢察署檢察官
被      告  林雅慧



上列被告因過失傷害案件，經檢察官提起公訴（110年度偵字第1
0630號），本院判決如下：
    主  文
本件公訴不受理。
    理  由
一、公訴意旨如附件起訴書所載。
二、按告訴乃論之罪，告訴人於第一審辯論終結前，得撤回其告
    訴；又告訴經撤回者，法院應諭知不受理之判決，並得不經
    言詞辯論為之，刑事訴訟法第238條第1項、第303條第3款及
    第307條分別定有明文。
三、經查，本案被告林雅慧因過失傷害案件，經檢察官提起公訴
    ，認被告涉犯刑法第284條前段之過失傷害罪嫌，依同法第2
    87條前段規定須告訴乃論。茲因告訴人陳聖和具狀撤回告訴
    ，有撤回告訴狀附卷可稽（本院卷第45頁），揆諸前開說明
    ，爰不經言詞辯論，逕為諭知不受理之判決。
四、據上論斷，應依刑事訴訟法第303條第3款、第307條，判決
    如主文。
中　　華　　民　　國　　111 　年　　5 　　月　　23　日
                  刑事第五庭    法  官  江永楨
以上正本證明與原本無異。
如不服本判決應於收受判決後20日內向本院提出上訴書狀，並應
敘述具體理由；其未敘述上訴理由者，應於上訴期間屆滿後20日
內向本院補提理由書（均須按他造當事人之人數附繕本）「切勿
逕送上級法院」。
中　　華　　民　　國　　111 　年　　5 　　月　　23　　日
                                書記官  洪韻雯

附件：
臺灣屏東地方檢察署檢察官起訴書
                                    110年度偵字第10630號
　　被　　　告　林雅慧　
上列被告因過失傷害案件，已經偵查終結，認應提起公訴，茲將
犯罪事實及證據並所犯法條分敘如下：
　　　　犯罪事實
一、林雅慧於民國110年2月22日上午7時10分許，未取得駕駛執
    照即駕駛車牌號碼000-0000號自小客車，沿屏東縣東港鎮環
    灣道路由南往北方向行駛，行經環灣道路與沿海路交岔路口
    時，欲左轉行駛之際，本應注意轉彎車應讓直行車先行，而
    依當時天候晴、日間自然光線、柏油路面乾燥、無缺陷、道
    路無障礙物，視距良好，並無不能注意之情事，竟疏未注意
    及此，即貿然左轉彎行駛，適有陳聖和騎乘車牌號碼000-00
    00號普通重型機，沿上開路段由北往南向行駛，欲直行通過
    上開路口，亦疏未注意行經閃光黃燈交岔路口，應減速並注
    意安全小心通過，即貿然往前行駛，雙方閃避不及，林雅慧
    所駕駛車輛之車頭因而與陳聖和所駕駛機車之車頭發生擦撞
    ，致陳聖和受有頸部、上肢及下肢多處擦挫傷等傷害。林雅
    慧於肇事後留在現場，在犯罪偵查機關尚未發覺其為犯罪行
    為人前，主動向據報到場處理之員警承認為肇事者，而自首
    並接受裁判。
二、案經陳聖和訴由屏東縣政府警察局東港分局報告偵辦。
　　　　證據並所犯法條
一、證據清單及待證事實：
編號 證據名稱 待證事實 1 被告林雅慧於偵查中之自白 被告林雅慧坦承於前揭時、地，駕駛上開自用小客車與告訴人陳聖和所騎乘前開機車發生本件交通事故，致使告訴人陳聖和受有上揭傷害之事實。 2 告訴人陳聖和於警詢及偵查中之指訴 證明全部犯罪事實。 3 輔英科技大學附設醫院診斷書 證明告訴人因本件交通事故受有犯罪事實欄所示傷勢之事實。 4 公路監理電子閘門正皓查詢汽車駕駛人 證明被告未領有汽車駕照。 5 ⒈道路交通事故現場圖1份 ⒉道路交通事故調查報告表㈠㈡各1份  ⒊現場蒐證照片15張  ⒈事故當時天候晴、夜間有照明、柏油路面乾燥、無缺陷、無障礙物、視距良好 ⒉車禍當時雙方行向及被告與告訴人車輛撞擊部位之事實。   6 交通部公路總局高雄區監理所111年1月7日高監鑑字第1100265467號書函暨鑑定書1份 ⒈被告駕駛自用小客車，行經行車管制號誌交岔路口，左轉彎車未讓直行車先行，為肇事主因。  ⒉告訴人騎乘普通重型機車，行經閃黃燈交岔路口，未減速接近，未注意安全小心通過，為肇事次因 
二、按汽車行駛至交岔路口時，轉彎車應讓直行車先行，道路交
    通安全規則第102條第1項第7款定有明文，被告對於上揭規
    定自不得推諉不知。且依被告之智識、能力亦無不能注意之
    情事，而當時天候晴、柏油路面乾燥、無缺陷、無障礙物、
    視距良好，依當時情形並無不能注意之情事，此有前述道路
    交通事故調查報告表㈠在卷可稽，詎被告行經該路段時，疏
    未注意前開規定，貿然轉彎，導致所駕駛上開機車與告訴人
    所駕駛機車發生碰撞，被告之駕駛行為顯有過失至明。又告
    訴人確因本件車禍受有如犯罪事實欄所示之傷害，被告之過
    失行為與告訴人之受傷結果間，顯具有相當因果關係。雖告
    訴人同有注意行經閃光黃燈交岔路口，應減速並注意安全小
    心通過，即貿然往前行駛之過失，尚不得因告訴人與有過失
    ，而解免其過失之責。
三、核被告所為，係犯刑法第284條前段之過失傷害罪嫌。另汽
    車駕駛人，無駕駛執照駕車、酒醉駕車、吸食毒品或迷幻藥
    駕車、行駛人行道或行經行人穿越道不依規定讓行人優先通
    行，因而致人受傷或死亡，依法應負刑事責任者，加重其刑
    至二分之一，道路交通管理處罰條例第86條第1項定有明文
    ；被告無駕駛執照駕車，並因而致人受傷，從而，被告所犯
    刑法第284條前段之過失傷害罪，請依道路交通管理處罰條
    例第86條第1項規定加重其刑。復本案處理員警前往現場處
    理時，被告在場並坦承為駕駛人乙節，此有肇事人自首情形
    紀錄表1份在卷可佐，請貴院斟酌是否符合自首之要件，依
    刑法第62條前段之規定減輕其刑。爰請審酌被告犯後雖坦認
    犯行，卻未能賠償告訴人所受損害，請依法量處適當之刑。
四、依刑事訴訟法第251條第1項提起公訴。
　此　致
臺灣屏東地方法院
中　　華　　民　　國　 111　　年　　3 　　月　　2 　　日
　　　　　　　　　　　　檢察官  黃  薇  潔